【裁判字號】    99,訴,1118
【裁判日期】    990831
【裁判案由】    毒品危害防制條例
【裁判全文】
臺灣板橋地方法院刑事判決             99年度訴字第1118號
公  訴  人  臺灣板橋地方法院檢察署檢察官
被      告  甲○○
上列被告因違反毒品危害防制條例案件，經檢察官提起公訴（九
十九年度毒偵字第一一○七號），被告就被訴事實為有罪陳述，
本院改行簡式審判程序審理，判決如下：
    主  文
甲○○施用第一級毒品，累犯，處有期徒刑捌月；又施用第二級
毒品，累犯，處有期徒刑肆月。應執行有期徒刑拾月。
    事  實
一、甲○○前於九十三年間因施用毒品案件，經本院以九十三年
    度毒聲字第十三號裁定送觀察、勒戒後，認無繼續施用毒品
    之傾向，於九十三年一月二十九日釋放出所，並經臺灣板橋
    地方法院檢察署以九十三年度毒偵字第二五八號為不起訴處
    分確定；復於九十四年間因施用毒品案件，經本院以九十四
    年度訴字第二五三八號判決判處有期徒刑八月、四月，應執
    行有期徒刑十月確定，甫於九十六年一月三日徒刑執行完畢
    出監。詎其猶不知悔悟並戒絕毒癮，復基於施用第一級毒品
    海洛因之犯意，於九十九年一月二十日上午某時許，在臺北
    縣新莊市○○街一五三巷十二號三樓住處內，以將海洛因放
    置於針筒內注射之方式，施用海洛因乙次（針筒於施打完畢
    後，已經拋棄而滅失）；又基於施用第二級毒品甲基安非他
    命之犯意，於同年月二十一日下午某時許，在臺北縣土城市
    ○○路六十五巷一號六樓朋友住處，以將甲基安非他命放入
    玻璃球吸食器中，用火燒烤吸食煙霧之方式，施用第二級毒
    品甲基安非他命乙次。嗣於同年月二十一日下午九時四十分
    許，在臺北縣土城市○○路六十五巷一號六樓為警查獲，對
    其採集其尿液送驗，結果呈嗎啡及甲基安非他命類陽性反應
    ，而查悉上情。
二、案經臺北縣政府警察局海山分局移送臺灣板橋地方法院檢察
    署檢察官偵查起訴，本院改行簡式審判程序審理。
    理  由
一、訊據被告甲○○對於在上揭時、地施用海洛因、甲基安非他
    命之犯行均坦承不諱。被告為警查獲後所採之尿液，分別以
    ＥＩＡ酵素免疫分析法初驗、ＧＣ／ＭＳ氣相層析質譜儀法
    確認複驗後均呈鴉片類（嗎啡）、安非他命類之陽性反應，
    此有卷附九十九年二月十日臺灣檢驗科技股份有限公司濫用
    藥物檢驗報告書一紙（見偵卷第四十一頁）足稽。按依毒品
    危害防制條例就施用毒品者，祇於「初犯」及「五年後再犯
    」二種情形，有其追訴條件之限制，即須於初犯經觀察、勒
    戒或強制戒治釋放後，五年內均無施用毒品之行為，始能認
    其前所實施之觀察、勒戒或強制戒治已足遮斷毒癮，而得於
    五年後再犯時，再予適用初犯之規定，重行觀察、勒戒等程
    序。倘五年內已經再犯，被依法追訴處罰，縱其第三次（或
    第三次以上）施用毒品之時間在初犯釋放五年以後，即與「
    五年後再犯」之情形有別，且因已於「五年內再犯」，顯見
    其再犯率甚高，原實施觀察、勒戒或強制戒治，已無法收其
    實效，而無五年戒斷期之存在，自無再經觀察、勒戒及強制
    戒治之必要，應得逕行追訴處罰，此有最高法院九十五年度
    台上字第一○七一號判決足資參照。查被告前於九十三年間
    因施用毒品案件，經本院以九十三年度毒聲字第十三號裁定
    送觀察、勒戒後，認無繼續施用毒品之傾向，於九十三年一
    月二十九日釋放出所，並經臺灣板橋地方法院檢察署以九十
    三年度毒偵字第二五八號為不起訴處分確定；復於九十四年
    間因施用毒品案件，經本院以九十四年度訴字第二五三八號
    判決判處有期徒刑八月、四月，應執行有期徒刑十月確定，
    此有臺灣高等法院被告前案紀錄表及在監在押全國紀錄表附
    卷可按。被告本次再犯施用毒品犯行，依上揭最高法院判決
    意旨，顯非五年後再犯，自合於毒品危害防制條例第二十三
    條第二項之起訴條件。被告出於自由意志之自白與事實相符
    ，事證明確，犯行洵堪認定，應依法論科。
二、被告於上揭觀察、勒戒執行完畢釋放後，五年內再犯本件施
    用毒品之犯行，核其施用第一級毒品海洛因，所為係犯毒品
    危害防制條例第十條第一項之施用第一級毒品罪；被告施用
    第二級毒品甲基安非他命，所為係犯同條例第十條第二項之
    施用第二級毒品罪。其施用前非法持有海洛因、甲基安非他
    命之行為，為施用毒品之當然手段，應為施用毒品之行為所
    吸收，均不另論罪。被告所犯上揭施用第一級毒品、第二級
    毒品罪，犯意各別，行為互殊，應予分論併罰。被告曾有事
    實欄所載之罪刑執行紀錄，有上開被告前案紀錄表在卷可稽
    ，被告於五年以內，故意再犯本件最重本刑為有期徒刑以上
    之罪，應依刑法第四十七條第一項之規定，論以累犯，並加
    重其刑。爰審酌被告屢次施用毒品而不思悔改，品行不端，
    意志力薄弱，其施用毒品經觀察、勒戒後，仍無法斷絕施用
    毒品惡習，若非將其處以較長之刑期，與社會上毒品來源隔
    離，使其能深自反省，斷絕與毒品之接觸，不足以改正施用
    毒品惡習，並懲所犯及被告犯罪後對於施用毒品之犯行，已
    經坦承，態度良好等一切情狀，分別量處如主文所示之刑，
    以資懲儆，並定其應執行之刑。
據上論斷，應依刑事訴訟法第二百七十三條之一第一項、第二百
九十九條第一項前段，毒品危害防制條例第十條第一項、第二項
，刑法第十一條前段、第四十七條第一項、第五十一條第五款，
判決如主文。
本案經檢察官黃怡華到庭執行職務。
中    華    民    國    99    年    8     月    31    日
                    臺灣板橋地方法院刑事第十六庭
                                法  官  王綽光
以上正本證明與原本無異。
如不服本判決，應於判決送達後10日內敘明上訴理由，向本院提
出上訴狀 (應附繕本) ，上訴於臺灣高等法院。其未敘述上訴理
由者，應於上訴期間屆滿後20日內向本院補提理由書「切勿逕送
上級法院」。
                                書記官  許清秋
中    華    民    國    99    年    9     月    1     日
附錄本案論罪科刑法條全文：
毒品危害防制條例第10條
施用第一級毒品者，處 6 月以上 5 年以下有期徒刑。
施用第二級毒品者，處 3 年以下有期徒刑。

司法院資訊處製作；財團法人民間司法改革基金會備份。
